【裁判字號】    97,聲,12
【裁判日期】    970215
【裁判案由】    返還提存物
【裁判全文】
臺灣苗栗地方法院民事裁定                97年度聲字第12號
聲  請  人  渣打國際商業銀行股份有限公司
法定代理人  甲○○
相  對  人  振利營造有限公司
法定代理人  乙○○○
            黃妍湄原名李黃月.
            丙○○
            丁○○
上列聲請人聲請返還提存物事件，本院裁定如下：
    主  文
本院九十六年度存字第二二三號提存事件，聲請人所提存之中央
政府建設公債九十二年度甲類第四期債票，面額計新臺幣拾萬
元，准予返還。
    理  由
一、按訴訟終結後，供擔保人證明已定20日以上之期間，催告受
    擔保利益人行使權利而不行使者，法院應依供擔保人之聲請
    ，以裁定命返還其提存物，民事訴訟法第104 條第1 項第3
    款前段定有明文；次按上開關於返還提存物之規定，於其他
    依法令供訴訟上之擔保者準用之，民事訴訟法第106 條規定
    甚明。
二、本件聲請意旨略以：聲請人與相對人間清償借款事件，聲請
    人前遵本院89年度裁全字第1168號民事裁定，為擔保假扣押
    執行，曾提供中央政府建設公債84年度甲類第一期債票，面
    額共計新臺幣300,000 元（100,000 元卷3 張，票號：A495
    5B、A5294B、A5305B，息票13至20期）為擔保，並經本院以
    89年度存字第854 號擔保提存事件提存後，聲請本院89年度
    執全字第786 號假扣押強制執行。嗣聲請人聲請變換提存物
    ，經本院96年度聲字第10號民事裁定准予變換為同額之中央
    政府建設公債92年度甲類第4 期債票，並以本院96年度存字
    第223 號提存書提存在案。茲因聲請人業已撤回假扣押執行
    程序，並聲請本院以96年度聲字第37號民事裁定，定期催告
    受擔保利益人即相對人行使權利，而相對人迄未就因執行假
    扣押所受損害對聲請人行使權利，為此爰依民事訴訟法第10
    4 條第1 項第3 款之規定聲請返還擔保金等語。另相對人振
    利營造有限公司業經主管機關公告撤銷登記，但並未為清算
    ，而其法定代理人李振發已於民國77年3 月10日死亡，應以
    全體股東為清算人，其中除李振發、李曾榮已死亡外，尚有
    乙○○○、黃妍湄（原名李黃月梅）、丙○○、丁○○等四
    人，應列其為相對人之法定代理人。
三、查本件聲請人原名稱為新竹國際商業銀行股份有限公司，嗣
    聲請人申請自96年7 月2 日起更名為渣打國際商業銀行股份
    有限公司，經行政院金融監督管理委員會核准變更，有96年
    6 月1 日金管銀字（四）字第09600223980 號函及股份有限
    公司變更登記表在卷可憑，應予准許，合先敘明。至聲請人
    前開主張，業據其提出本院89年度裁全字第1168號民事裁定
    、本院96年度存字第223 號提存書、95年6 月5 日苗院燉89
    執全人字第786 號囑託塗銷查封登記書、本院96年度聲字第
    37號民事裁定暨未行使權利通知等件為證，並經本院依職權
    調閱上開卷宗查明屬實，且相對人並未於催告期間內對聲請
    人為損害賠償之請求，亦經本院依職權查明無訛，是聲請人
    聲請返還提存物，核與首揭法條規定相符，應予准許。
中    華    民    國    97    年    2     月    15    日
                  民事庭法  官  伍偉華
以上正本係照原本作成。
如不服本裁定應於送達後10日內向本院提出抗告狀，並繳納抗告
費新臺幣1,000元。
                        書記官  黎東成
中    華    民    國    97    年    2     月    15    日


司法院資訊處製作；財團法人民間司法改革基金會備份。
